【裁判字號】    89,交易,55
【裁判日期】    890731
【裁判案由】    過失傷害
【裁判全文】
臺灣彰化地方法院刑事判決                          八十九年度交易字第五五號
    公  訴  人  臺灣彰化地方法院檢察署檢察官
    被      告  乙○○
右列被告因過失傷害案件，經檢察官提起公訴(八十一年度偵字第        號)，本
院判決如左︰
    主    文
乙○○從事業務之人，因業務上之過失傷害人，處有期徒刑月，如易科罰金，以
佰元折算壹日。
    事    實
一、乙○○係統泰交通事業有限公司所僱用之司機，為從事駕駛業務之人，於民國八
    十八年九月廿二日下午五時，駕駛車牌ＫＯ－７０８號營業曳引車，沿彰化縣秀
    水鄉○○路由西往東方向行駛，途經彰鹿路與彰鹿路六四０巷巷口時，本應注意
    汽車行經無號誌交岔路口，轉彎車應暫停讓直行車先行，而依當時路況、天候、
    視線，並無不能注意情事，竟疏未注意而貿然左轉，適有甲○○騎乘車牌ＩＷＩ
    －３０８號機車，沿彰鹿路對向即由東往西方向行駛，途經該無號誌交岔路口時
    ，亦疏未注意減速慢行，作隨時停車之準備而仍持續前行，致甲○○騎乘機車煞
    避不及，撞及乙○○駕駛車牌ＫＯ－７０８號營業曳引車右前第二個車輪，人車
    倒地，使甲○○受有背部挫傷之傷害。
二、案經甲○○訴由彰化縣警察局鹿港分局報告臺灣彰化地方法院檢察署檢察官偵查
    起訴。
    理    由
一、訊據被告乙○○坦承於前揭時、地，駕駛車牌ＫＯ－７０８號營業曳引車肇事，
    致被害人甲○○受有傷害情事，惟辯稱伊見前方並無車輛始左轉，當時前方有一
    部自小客車先讓被告車左轉，並沒有看見被害人機車云云。惟查，本件車禍如何
    發生，業據被害人指訴在卷，並有彰化督教醫院驗傷診斷書及道路交通事故調查
    報告表、車禍現場照片八張附卷可按。
二、按汽車行經無號誌交岔路口，轉彎車應暫停讓直行車先行，道路交通安全規則第
    一百零二條第一項第二款定有明文，被告為職業駕駛人，對此當知之甚詳，而依
    當時路況、天候、視線，並無其不能注意事。至被告所辯稱一節，惟其所駕駛曳
    引車，因坐位較高，應可目視前方車輛行駛狀況，且於左轉前，亦可估算前方來
    車速度，與因曳引車車型較長，是否可安全左轉通過等情況，竟冒然左然，以致
    肇事，被告行為自有過失，所辯不足採信。又本件車禍經檢察官送請台灣省彰化
    縣區車輛行車事故鑑定委員會鑑定結果，亦持相同看法，認被告行經無號誌交岔
    路口，左轉彎不當，為肇事主因，有該委員會八十九年三月二十四日彰鑑字第八
    八七０三號鑑定意見書一份可憑，益證被告之行為有過失。雖被害人騎乘機車，
    行經無號誌交岔路口未減速慢行，作隨時停車準備，亦有過失，惟被告仍難辭其
    過失責任。又被害人之受傷害，係由被告行為所致生，而被告之行為有過失，是
    被告之過失行為與被害人之受傷，自有相當因果關係，被告之犯行堪以認定。
三、查被告係職業駕駛人，其於執行業務中駕駛曳引車左轉不當肇事傷人，核被告所
    為，係犯刑法第二百八十四條第二項前段之業務上過失傷害罪。爰審酌被告之過
    失程度，被害人所受傷害度及亦應負部分過失責任、被告肇事後迄未賠償被害人
    、犯後態度等情，量處如主文所示之刑，並諭知易科罰金折算標準，以示懲儆。
據上論斷，應依刑事訴訟法第二百九十九條第一項前段，刑法第二百八十四條第二項
前段、第四十一條，罰金罰鍰提高標準條例第一條前段、第二條，判決如主文。
本案經檢察官詹昭書到庭執行職務。
中    華    民    國    八十九        年      七    月    三十一        日
                                臺灣彰化地方法院交通法庭
                                        法      官
右正本證明與原本無異。
如不服本判決，應於判決送達後十日內向本院提出上訴狀(須附繕本)。
告訴人或被害人對於判決如有不服具備理由請求檢察官上訴者，其上訴期間之計算係
以檢察官收受判決正本之日期為準。
                                        法院書記官
中    華    民    國    八十        年              月                  日


司法院資訊處製作；財團法人民間司法改革基金會備份。
